

Dane osobowe:

- Wrocław, Polska
- @ vacova1988@gmail.com
- +48 452 398 093

in linkedin

Umiejętności:

- świetna organizacja czasu pracy
- skrupulatność i odpowiedzialność
- umiejętności komunikacyjne
- umiejętność pracy w zespole

Umiejętności językowe:

Język polski: poziom: B1 Język rosyjski: doskonały Język angielski: poziom: A2/B1

Podsumowanie:

Jestem niezależnym księgowym z ponad 5-letnim doświadczeniem w białoruskiej księgowości i ponad 10-letnim doświadczeniem w dziedzinie podatków. Od 2022 roku mieszkam w Polsce i studiuję polskie ustawodawstwo (rachunkowość i rachunkowość podatkowa). Jestem zainteresowana rozwojem jako samodzielny księgowy, a następnie główny księgowy w Polsce.

Doswiadczenie zawodowe:

2009-2017:

• Urząd skarbowy, Białoruś. Inspektor podatkowy. Departament kontroli nad osobami prawnymi.

Sprawdzanie przestrzegania przez organizacje przepisów podatkowych i rachunkowych. Kontrola kompletności odzwierciedlenia przychodów organizacji w rachunkowości i sprawozdaniu podatkowym. Sprawdzenie legalności zaliczenia wydatków organizacji do kosztów uwzględnianych dla celów podatkowych. Sprawdzanie poprawności rozliczeń podatkowych przez organizacje (VAT, podatek dochodowy od osób fizycznych i osób prawnych, podatek gruntowy, podatek od nieruchomości).

2017-2022:

• Spółka z ograniczoną odpowiedzialnością "FotoCeramika", Białoruś. Samodzielny księgowy.

Przetwarzanie dowodów księgowych, rejestrowanie transakcji na rachunkach księgowych organizacji, analiza i weryfikacja zapisów na kontach księgowych, prowadzenie ewidencji kosztów księgowych, uzgadnianie ich z kontami księgi głównej, sporządzanie sprawozdań finansowych, obliczanie podatków (podatek w ramach uproszczonego systemu podatkowego, VAT, podatek dochodowy od osób prawnych, podatek dochodowy od osób fizycznych) oraz sporządzanie deklaracji podatkowych.

Wykształcenie:

- **2004-2009:**Homelski Uniwersytet Państwowy im. Franciszka Skaryny **kierunek:** gospodarka
- 2023-2024:Stowarzyszenie księgowych w Polsce kierunek: księgowość

Zainteresowania:

Interesuję się prawem podatkowym — na bieżąco śledzę i czytam interpretacje przepisów. Interesuje mnie także ciągły rozwój swoich umiejętności i kompetencji, dlatego biorę udział w dokształcaniu zawodowym, kursach i szkoleniach.